【裁判字號】    89,上易,485
【裁判日期】    890329
【裁判案由】    恐嚇取財等
【裁判全文】
臺灣高等法院臺南分院刑事判決              八十九年度上易字第四八五號  Ｃ
      上  訴  人
      即  被  告  丙  ○  ○
右上訴人因恐嚇取財等案件，不服臺灣臺南地方法院八十八年度易字第三四四九號中
華民國八十九年一月二十五日第一審判決（起訴案號：臺灣臺南地方法院檢察署八十
八年度營偵字第一七七八號），提起上訴，本院判決如左：
      主      文
上訴駁回。
      事      實
一、丙○○前於民國（下同）八十三、八十四年間，曾因竊盜及恐嚇取財等案件，分
    別經原審法院與臺灣臺東地方法院各判處有期徒刑十月、四年二月確定，經定執
    行刑為四年六月，入監服刑後於八十七年十二月十九日，縮短刑期假釋期滿執行
    完畢。詎猶不知悔改，復基於意圖為自己不法所有之概括犯意，先於八十八年十
    一月十五日凌晨一時許，在台南縣學甲鎮○○路二二○號前，見乙○○所有之車
    牌號碼ＴＨ－八四五五號自用小客車停放於該處，即以其自備之鑰匙發動引擎而
    竊取該車。得手後，丙○○因見乙○○所有之提款卡放置於該車車內，遂另行起
    意，並意圖為自己不法之所有，於同日即八十八年十一月十五日凌晨二時許起，
    多次接續以公用電話聯絡乙○○，並於電話中向乙○○恫稱：要準備新台幣（下
    同）二萬元贖回該車，否則要將車輛處理掉（即解體）等語，而藉此恐嚇之方式
    ，使乙○○心生畏懼，而將本人之財物交付，乙○○不得已乃與丙○○討價還價
    ，丙○○最後則將贖車款項降至五千元，且約定由乙○○將五千元存入上開提款
    卡之銀行帳戶內，再由丙○○持該提款卡前往自動提款機提領。嗣後丙○○雖持
    該提款卡至台南縣北門鄉北門農會前之提款機欲提領前揭款項，然因乙○○告知
    丙○○之提款卡密碼有誤，致丙○○因而未能得逞，丙○○隨後乃將上開自用小
    客車棄置於北門農會前。丙○○又於八十八年十一月二十三日上午七時許，因其
    所騎乘之機車在前往高雄途中故障，且在高雄縣岡山鎮○○○路十七號前，見甲○○所有之車牌號碼ＧＩ－三三一○號自用小客車停置於該處，遂承上開意圖為
    自己不法所有之概括犯意，連續再以前開自備之鑰匙發動引擎而竊取該車，得手
    後留供己用。嗣於八十八年十一月二十七日晚間八時三十分許，丙○○在其台南
    縣學甲鎮紅茄一一○之三號住處前，為警當場查獲，並扣得車牌號碼ＧＩ－三三
    一○號之自用小客車一部及上開丙○○所有供犯上述竊盜行為所用之鑰匙一支。
二、案經乙○○、甲○○訴由台南縣警察局學甲分局報告臺灣臺南地方法院檢察署檢
    察官偵查起訴。
      理      由
一、右揭犯罪事實，業據上訴人即被告丙○○於偵查中、原審及本院審理時坦承不諱
    ，核與告訴人乙○○與甲○○於警訊及甲○○於本院所指訴之情節均相符合，且
    有告訴人甲○○出具之車牌號碼ＧＩ－三三一○號自用小客車之領結、高雄縣警
    察局高警刑鑑字第五八○三五號車輛失竊證明單及台南縣警察局警刑車字第二三
    二八五號通報單各一紙附卷可稽，此外復有被告供犯本件竊盜罪所用之鑰匙一支
    扣案足資佐證，是被告之自白確與事實相符。從而，本件事證已臻明確，被告之
    犯行堪予認定。
二、核被告丙○○所為，係犯刑法第三百二十條第一項之竊盜罪及第三百四十六條第
    三項、第一項之恐嚇取財未遂罪。其先後二次竊盜犯行，時間緊接，方法相似，
    所犯復係構成要件相同之罪，顯係基於概括犯意反覆為之，為連續犯，應依刑法
    第五十六條之規定，以一罪論，並加重其刑。而被告已著手於恐嚇取財犯罪行為
    之實施，而未至使告訴人乙○○交付財物之結果，為未遂犯。又其所犯連續竊盜
    罪與恐嚇取財未遂罪間，則因犯意各別，行為互異，是應予分論併罰。另被告前
    於八十三、八十四年間，曾因竊盜及恐嚇取財等案件，分別經原審法院與臺灣臺
    東地方法院各判處有期徒刑十月、四年二月確定，嗣經定執行刑為四年六月，入
    監服刑後於八十七年十二月十九日，縮短刑期假釋期滿執行完畢，亦有臺灣臺南
    地方法院檢察署刑案資料查註紀錄表、本院被告全國前案紀錄表各一份在卷可按
    ，其於五年內再犯本件有期徒刑以上之罪，為累犯，應依法加重其刑。與其所犯
    連續竊盜罪部分，有二種刑之加重原因，故應依法遞加重之。原審適用刑法第五
    十六條、第三百二十條第一項、第三百四十六條第三項、第一項、第四十七條、
    第五十一條第五款、第三十八條第一項第二款，罰金罰鍰提高標準條例第一條前
    段之規定，並審酌被告犯罪之動機、目的、品行、手段、其生活狀況、知識程度
    、犯罪所生之危險或損害，及其本有竊盜及恐嚇取財等前科，詎仍不思悔悟，復
    犯相同型態之罪，顯見其素行實屬非佳，惟其犯罪後坦承不諱，態度尚稱良好等
    一切情狀，分別就竊盜部分量處有期徒刑壹年貳月，恐嚇部分處有期徒刑柒月。
    並定其應執行之刑，以資懲儆。此外，扣案之鑰匙一支，係被告供犯本件竊盜罪
    所用之物，且為其所有，此業據被告供明在卷，爰併依法宣告沒收。本院經核原
    審認事用法俱無不合，量刑亦稱妥適，被告上訴意旨，以原判決量刑過重，空言
    指摘原判決不當，並無可取，為無理由，應予駁回。
據上論結，應依刑事訴訟法第三百六十八條，判決如主文。
本案經檢察官吳忠賢到庭執行職務。
中    華    民    國      八十九      年      三      月      二十九    日
                                  臺灣高等法院臺南分院刑事第三庭
                                      審判長法官  黃    聰    明
                                            法官  黃    三    哲
                                            法官  林    勝    木
右正本證明與原本無異。
不得上訴。
                                      法院書記官  吳    秋    賢
中    華    民    國      八十九      年      三      月      三十      日
附錄法條：
刑法第三百二十條第一項：意圖為自己或第三人不法之所有，而竊取他人之動產者，
                        為竊盜罪，處五年以下有期徒刑、拘役或五百元以下罰金
                        。
刑法第三百四十六條第一項：意圖為自己或第三人不法之所有，以恐嚇使人將本人或
                          第三人之物交付者，處六月以上五年以下有期徒刑，得
                          併科一千元以下罰金。
                  第三項：前二項之未遂犯，罰之。


司法院資訊處製作；財團法人民間司法改革基金會備份。
